臺灣臺北地方法院刑事判決　　　　　　　100年度訴字第898號
公　訴　人　臺灣臺北地方法院檢察署檢察官
被　　　告　葉超雄
上列被告因違反槍砲彈藥刀械管制條例案件，經檢察官提起公訴
（100 年度偵字第12072 號），於準備程序進行中，被告就被訴
事實為有罪之陳述，本院裁定進行簡式審判程序審理，判決如下
：
    主      文
葉超雄未經許可，寄藏槍枝之主要組成零件，累犯，處有期徒刑
拾月，併科罰金新臺幣貳萬元，罰金如易服勞役，以新臺幣壹仟
元折算壹日。扣案之土造金屬槍管壹支及非制式子彈貳拾壹顆均
沒收。
    事實及理由
一、犯罪事實
(一)、葉超雄前因施用毒品案件，經本院以93年度訴緝字第232 號
    分別判處有期徒刑8 月、5 月，定應執行刑有期徒刑1 年確
    定。又因施用毒品案件，經本院以94年度易字第326 號判處
    有期徒刑8 月確定。上開兩案，再經本院以94年度聲字第17
    81號定應執行有期徒刑1 年6 月確定。另因偽造文書案件，
    經臺灣板橋地方法院以94年度簡字第2213號判處有期徒刑3
    月確定，與上開施用毒品案件所定之刑接續執行，於民國95
    年11月24日因縮短刑期假釋出監並付保護管束，後其假釋未
    經撤銷，所餘刑期至96年3 月7 日縮刑期滿，未執行之刑以
    已執行完畢論。
(二)、葉超雄知悉可供組成有殺傷力槍枝之槍管屬槍砲彈藥刀械管
    制條例第4 條第3 項所定之槍枝主要組成零件，及具有殺傷
    力之子彈，均非經主管機關許可，不得受託為他人保管。竟
    於100 年4 月上旬某日，在嘉義市某處之比佛利汽車旅館內
    ，受真實姓名年籍不詳、綽號「軍仔」之成年男子請託，代
    為保管屬槍枝主要組成零件之土造金屬槍管1 支（安裝於因
    復進簧內徑過小致滑套無法正常運作而不具殺傷力之槍枝管
    制編號0000000000號槍枝內）及具有殺傷力之非制式子彈32
    顆（其中3 顆為金屬彈殼組合直徑8.0 ±0.5mm 金屬彈頭而
    成，另外3 顆亦為金屬彈殼組合直徑8.0 ±0.5mm 金屬彈頭
    而成，其餘26顆係金屬彈殼組合直徑9.0 ±0.5mm 金屬彈頭
    而成），並先藏放在臺北市中山區○○○路512 巷5 號2 樓
    其住處內，之後改置在其所駕駛之車牌號碼V5-5206 號自小
    客車內。嗣於100 年5 月27日下午2 時30分許，經警在臺北
    市○○區○○路384 巷1 號前，經葉超雄同意而搜索上開自
    小客車內時，扣得前揭土造金屬槍管1 支及非制式子彈32顆
    （其中11顆已經試射，詳如後述三(六)所示），始悉上情。
二、認定犯罪事實所憑證據及理由
(一)、本案被告葉超雄所犯槍砲彈藥刀械管制條例第13條第4 項之
    非法寄藏槍枝主要組成零件罪及同條例第12條第4 項非法寄
    藏子彈罪，均係死刑、無期徒刑、最輕本刑為3 年以上有期
    徒刑以外之罪，其於準備程序就前揭被訴事實為有罪之陳述
    ，經受命法官告知簡式審判程序之旨，並聽取其與公訴人之
    意見後，本院裁定由受命法官獨任進行簡式審判程序，是本
    件之證據調查，依刑事訴訟法第273 條之2 規定，不受同法
    第159 條第1 項、第161 條之2 、第161 條之3 、第163 條
    之1 及第164 條至第170 條規定之限制，合先敘明。
(二)、上開犯罪事實，業據被告葉超雄於本院審理坦承不諱，並於
    警詢及偵查中對於受「軍仔」所託代為保管上開土造金屬槍
    管1 支及非制式子彈32顆之始末供述甚詳，並有土造金屬槍
    管1 支及非制式子彈32顆扣案可徵。又土造金屬槍管1 支，
    係安裝於因復進簧內徑過小致滑套無法正常運作而不具殺傷
    力之槍枝管制編號0000000000號槍枝內，審認係屬內政部86
    年11月24日台（86）內警字第8670683 號公告之槍砲主要零
    件乙事，有內政部警察署刑事警察局100 年6 月28日刑鑑字
    第1000075299號鑑定書及內政部100 年8 月5 日內授警字第
    1000871713號函在卷可稽，可見被告寄藏之前揭土造金屬槍
    管1 支，確屬於槍枝之主要組成零件。再者，非制式子彈32
    顆，其中3 顆為金屬彈殼組合直徑8.0 ±0.5mm 金屬彈頭而
    成，採樣1 顆試射，可擊發，認具殺傷力；另外3 顆亦為金
    屬彈殼組合直徑8.0 ±0.5mm 金屬彈頭而成，採樣1 顆試射
    ，可擊發，認具殺傷力；其餘26顆係金屬彈殼組合直徑9.0
    ±0.5mm 金屬彈頭而成，採樣9 顆試射，可擊發，認均具殺
    傷力等情，有內政部警察署刑事警察局100 年6 月28日刑鑑
    字第1000075299號鑑定書在卷可憑，足認被告寄藏之前述非
    制式子彈32顆，應具殺傷力無疑。綜上所述，本案被告犯罪
    事證明確，堪以認定，應予依法論科。
三、論罪科刑之理由
(一)、槍砲彈藥刀械管制條例第13條第4 項、第12條第4 項，均將
    「持有」與「寄藏」行為分別定其處罰規定，而寄藏與持有
    ，均係將物置於自己實力支配之下，僅寄藏必先有他人之持
    有行為，而後始為之受「寄」代「藏」而已。故寄藏之受人
    委託代為保管，其保管之本身，亦屬持有。不過，此之持有
    係受寄託之當然結果，故法律上宜僅就寄藏行為為包括之評
    價，不再就持有行為予以論罪，最高法院97年度台上字第23
    34號判決意旨可參。又未經許可寄藏者，其寄藏之繼續，為
    行為之繼續，亦即一經寄藏，罪已成立，但其完結須繼續至
    持有行為終了時為止。經查，本案被告於100 年4 月上旬某
    日，即受「軍仔」所託代為保管上開土造金屬槍管1 支及非
    制式子彈32顆，而於100 年5 月27日下午2 時30分始被查獲
    ，依上開判決意旨，被告犯罪於100 年4 月上旬某日即已成
    立，嗣至持有行為終了時即前揭查獲時乃為犯罪完結，則核
    被告如犯罪事實欄(二)所示之行為，分別係犯槍砲彈藥刀械管
    制條例第13條第4 項非法寄藏槍枝主要組成零件罪及同條例
    第12條第4 項非法寄藏子彈罪。又被告受「軍仔」委託而寄
    藏前開土造金屬槍管1 支及非制式子彈32顆，其持有係受寄
    之當然結果，法律上自宜僅就寄藏之行為包括評價，不另就
    持有予以論罪。
(二)、公訴人未斟酌被告持有本案槍枝主要組成零件及子彈係為人
    保管行為之結果，認被告本案係犯槍砲彈藥刀械管制條例第
    13條第4 項之未經許可持有槍枝主要組成零件罪及同條例第
    12條第4 項之未經許可持有子彈罪，尚有未洽，惟因上開「
    持有」與「寄藏」皆屬同一條項之罪名，不生變更起訴法條
    之問題（最高法院100 年度台上字第3768號刑事判決參照）
    。
(三)、被告以一寄藏行為，同時觸犯該2 罪名，屬一行為觸犯數罪
    名之想像競合犯，依刑法第55條規定，從一重之非法寄藏槍
    枝主要組成零件罪處斷。
(四)、被告有如犯罪事實欄(一)所載之犯罪科刑及執行紀錄，此有臺
    灣高等法院被告前案紀錄表在卷可稽，是其受徒刑之執行完
    畢，5 年以內故意再犯本件有期徒刑以上之罪，為累犯，應
    依刑法第47條第1 項規定，加重其刑。
(五)、爰審酌被告有犯罪事實欄(一)所示前科，素行不佳，受「軍仔
    」所託寄藏上開槍管及子彈，持有期間已1 月有餘，致生社
    會安全之危險，又寄藏之子彈數量非微，兼衡被告智識、經
    濟、家庭及犯後態度等一切情狀，量處如主文所示之刑，及
    就罰金刑部分諭知易服勞役之折算標準。
(六)、扣案之槍管1 支，屬內政部公告之各式槍砲之主要組成零件
    ，屬違禁物，應依刑法第38條第1 項第1 款規定，宣告沒收
    。又非制式子彈32顆，其中3 顆為金屬彈殼組合直徑8.0 ±
    0.5mm 金屬彈頭而成，已採樣1 顆試射；另外3 顆亦為金屬
    彈殼組合直徑8.0 ±0.5mm 金屬彈頭而成，已採樣1 顆試射
    ；其餘26顆係金屬彈殼組合直徑9.0 ±0.5mm 金屬彈頭而成
    ，亦採樣9 顆試射等情，已如前述，則就已供試射之11顆子
    彈，因僅餘彈殼，不具有子彈完整結構，失去其效能，堪認
    現已不具殺傷力，不予宣告沒收，就送鑑後所餘而未試射之
    非制式子彈21顆，仍具殺傷力，係違禁物，應依刑法第38條
    第1 項第1 款規定，均宣告沒收。
四、應適用之法律
    依刑事訴訟法第273 條之1 第1 項、第299 條第1 項前段，
    槍砲彈藥刀械管制條例第13條第4 項、第12條第4 項，刑法
    第11條前段、第55條、第47條第1 項、第42條第3 項、第38
    條第1 項第1 款，判決如主文。
本案經檢察官李明哲到庭執行職務。
中    華    民    國   100    年    11    月    24    日
                  刑事第六庭  法  官  藍家偉
以上正本證明與原本無異。
如不服本判決應於收受送達後10日內向本院提出上訴書狀，並應
敘述具體理由；其未敘述上訴理由者，應於上訴期間屆滿後20日
內向本院補提理由書（均須按他造當事人之人數附繕）「切勿逕
送上級法院」。
                              書記官  陳靜君
中    華    民    國   100    年    11    月    25    日
附錄本案論罪科刑所犯法條全文
槍砲彈藥刀械管制條例第12條第4項
未經許可，持有、寄藏或意圖販賣而陳列子彈者，處 5 年以下有
期徒刑，併科新台幣 300 萬元以下罰金。
槍砲彈藥刀械管制條例第13條第4項
未經許可，持有、寄藏或意圖販賣而陳列第 1 項所列零件者，處
6 月以上5 年以下有期徒刑，併科新台幣 300 萬元以下罰金。